臺灣板橋地方法院民事判決　　　　　　　　　　　　九十二年度簡上字第三三０號
　　上　訴　人　丙○○
　　被 上訴 人　黃花
　　訴訟代理人　甲○○
右當事人間請求拆屋還地事件，上訴人對於中華民國九十二年九月十日本院三重簡易
庭九十年度重簡更字第二號第一審判決提起上訴，於中華民國九十三年四月二十一日
言詞辯論終結，本院判決如左：
    主      文
上訴駁回。
第二審訴訟費用由上訴人負擔。
    事實及理由
一、上訴人即被告主張：
  　(一)被上訴人黃花　原依確定界址之法律關係起訴，竟又請求拆屋還地，上訴人丙○○不同意被上訴人為訴之變更、追加。
  　(二)上訴人於民國五十幾年間購買坐落臺北縣三重市○○○段第一七五五地號及其
  　　上業經辦妥產權登記房屋，其後於六十二、三年間加以拆除，在左、右舊壁與
  　　地樑之內側間，興建三十一號建物，該屋於六十四年三月十七日依法向地政事
  　　務所辦理完成建物第一次登記，而建物登記時依法必須勘測建物之位置，不得
  　　越界，否則需提出鄰地所有權人之土地使用權同意書，始得依法辦理登記。本
  　　件房屋既已依法辦竣建物第一次登記手續，則系爭房屋顯無越界建築之問題。
  　　二審就此問題函詢三重地政事務所，卻無合理之答覆。縱使上訴人之建物占用
  　　被上訴人之土地，然上訴人於六十三年興建房屋迄今已二十五年，當時興建之
  　　際鄰地所有人即被上訴人之前手明知其越界並未異議。
　　(三)本件所屬地段目前並未完成地籍圖重測作業，則依據臺北縣政府函令之解釋，
　　　尚未辦理地籍圖重測之一千二百分之一之地籍圖，應屬圖解地區，適用地籍測
　　　量實施規則第七十六條較差之規定。依內政部八十七年二月十一日內地字第八
　　　七七四三五號函所發布之地籍測量實施規則第七十六條規定圖解法應有二十八
　　　公分之容許誤差，是其並未占用被上訴人之土地。本件測量既採圖解法，其容
　　　許誤差為二十八公分，是縱認系爭房屋有越界建築之問題，然依臺北縣三重地
　　　政事務所測量之結果，系爭房屋僅超出十二公分，應在法令規定容許誤差之範
　　　圍內。證人乙○○先生雖稱「容許誤差只適用在空地上，已建好的建築物並不
　　　適用」，然依照臺北縣政府八十九年元月十三日八九北府地測字第０一五三八
　　　八號函影本之解釋，只要屬於圖解法地籍戶地測量均得適用，是證人乙○○之
　　　證詞顯不可採。
  　(四)被上訴人之前手甲○○對於系爭第一七五六地號之土地所有權，業已於原審判
  　　決前之八十九年二月十八日移轉所有權應有部分三分之二予被上訴人，被上訴
  　　人就該土地之權利範圍既僅有五分之三，原審將系爭房屋越界之部分全部判「
  　　返還原告（即被上訴人）」，顯有違誤。
  　(五)按權利之行使，不得違反公共利益或以損害他人為主要目的；行使權利，履行
  　　義務，應依誠實及信用方法，民法第一百四十八條定有明文。本件被上訴人主
  　　張上訴人房屋越界，依卷附之舊地樑照片及前述地籍測量實施規則容許之較差
  　　規定，根本係子虛烏有。縱令有十二公分之越界，亦僅係越界建築之問題，乃
  　　被上訴人竟訴請拆屋，顯然危害社會之經濟甚大（為了十二公分之外牆，竟要
  　　毀壞整棟房屋），何況被上訴人之舊有房屋業已拆除重建，並已竣工落成，是
  　　以被上訴人執意拆除上訴人房屋外牆之部分，顯屬損人不利己之行為，違反上
  　　開法條之規定，原審判決逕為被上訴人有利之裁判，認事用法誠有違誤，請求
  　　廢棄原判決，並駁回被上訴人在第一審之訴及假執行之聲請。
二、被上訴人即原告抗辯：
　　被上訴人之前手甲○○於八十五年底購買臺北縣三重市○○○段長泰小段一○○
　　之十二號土地（重測後為正義北段一七五六地號，簡稱系爭第一七五六號土地）
　　及其上建物一、二樓（正義北段建號三四五五、三四五六號）並辦理移轉登記，
　　又於八十九年二月十八日將前將土地及建物移轉所有權登記於被上訴人黃花  。
　　而上訴人所有之臺北縣三重市○○○段長泰小段一○○之十一號土地（重測後為
　　正義北段一七五五地號，簡稱第一七五五號土地）緊鄰上開土地，上訴人並在其
　　上興建建物（門牌號碼為臺北縣三重市○○○路一百三十二巷三十一號一至四樓
　　，簡稱三十一號建物），被上訴人拆除其所有之建物欲重建時，發現上訴人所有
　　前揭房屋之牆壁（厚達二十四公分）占用到被上訴人所有之系爭第一七五六號土
　　地五點三六平方公尺（如附圖所示斜線Ａ、Ｂ部分，即該牆壁有十二公分占用到
　　被上訴人所有系爭第一七五六號土地），爰依民法第七百六十七條之規定，請求
　　無權占用人即上訴人拆除該部分之建物並歸還土地於被上訴人及共有人全體。原
　　審為被上訴人勝訴之判決，並無不合，請求駁回上訴。
三、本院之判斷：
甲、程序方面：
　　(一)本件兩造之訴訟，前經本院三重簡易庭於八十九年四月二十一日以八十九年度
　　　重簡字第五○一號判決承當訴訟前之原告甲○○（即被上訴人之前手）勝訴後
　　　，經被告（即上訴人）上訴本院合議庭，復於九十年七月十九日以八十九年度
　　　簡上字第一九三號（簡稱更審前第二審）判決，以未經當事人言詞辯論程序，
　　　屬訴訟程序重大瑕疵之違背法令判決，而宣示原判決廢棄，發回本院三重簡易
　　　庭，另由本院三重簡易庭重行審理，並由被上訴人承當訴訟。兩造對於更審前
　　　第二審程序中所提之聲明主張及證據均引用。
　　(二)被上訴人之前手甲○○於八十八年六月八日提起本件訴訟時，其為系爭第一七
　　　五六號土地所有權人。嗣於八十九年二月十八日，甲○○以買賣為由，將土地
　　　所有權應有部分五分之二移轉登記予被上訴人黃花  ，又於九十年五月十八日
　　　，同樣以買賣為由，將其所有之土地所有權應有部分五分之二移轉登記予訴外
　　　人邱毓豪，以及於九十一年一月十七日，將其所餘之土地所有權五分之一轉售
　　　予訴外人林麗雯，並辦理所有權移轉登記，是系爭第一七五六號土地之共有人
　　　於本件第一審（案號：九十年度重簡更字第二號）言詞論終結時（即九十二年
　　　八月二十七日）為被上訴人黃花　及訴外人邱毓豪、林麗雯等三人，而甲○○
　　　已非系爭土地之共有人。惟按於訴訟繫屬中為訴訟標的之法律關係，雖移轉於
　　　第三人，於訴訟無影響。但第三人如經兩造同意，得聲請代當事人承當訴訟，
　　　民事訴訟法第二百五十四條第一項段定有明文。被上訴人黃花  委任訴訟代理
　　　人於九十二年八月二十七日本院三重簡易庭第一審言詞辯論期日時表示承當訴
　　　訟之意，上訴人雖質疑委任狀之真偽，惟經本院審閱委任狀上確實有黃花  之
　　　簽名蓋章，且依前揭民事訴訟法第二百五十四條第二項規定：前項但書情形，
　　　僅他造不同意者，移轉之當事人或第三人得聲請法院以裁定許可第三人承當訴
　　　訟。被上訴人於本件第一審言詞辯論期日既已聲請欲承當訴訟，經原審當庭裁
　　　定許可，有原審九十二年八月二十七日言詞辯論筆錄附卷可稽。況且上訴人既
　　　抗辯甲○○對於系爭第一七五六地號之土地所有權，業已於本件更審前第一審
　　　（即八十九年度重簡字第五○一號）判決前即移轉所有權予黃花  ，原審將系
　　　爭房屋越界之部分全部判「返還原告（甲○○）」，顯有違誤云云。足見上訴
　　　人確實已知曉被上訴人取得系爭土地所有權之事實，於本件訴訟中對於上訴人
　　　防禦及訴訟終結並無影響，且有助於釐清本件系爭土地之權益關係，是本件以
　　　黃花　為本件第一審之原告，其當事人適格並無欠缺，已無疑義。
　　(三)本件被上訴人之前手甲○○於八十八年六月八日具狀起訴，聲明表示請求上訴
　　　人應將臺北縣三重市○○○段長泰小段一○○之十二號土地歸還甲○○；嗣於
　　　審理中即同年十一月二十六日調解程序中當庭具狀聲明表示，請求上訴人將座
　　　落於臺北縣三重市○○○段長泰小段一○○之十一地號門牌臺北縣三重市○○○路一三二巷三一號占用面積五．三六平方公尺之建物拆除，將土地返還甲○○；並於九十二年八月二十七日本院三重簡易庭第一審言詞辯論期日時表示更
　　　正為「返還被上訴人（同時由黃花　承當訴訟）及其共有人全體」。上訴人抗
　　　辯：原告（被上訴人）原依確定界址起訴，竟另變更為排除侵害等，其不同意
　　　訴之追加云云。經查：按訴狀送達後，原告不得將原訴變更或追加他訴，但請
　　　求之基礎事實同一或不甚礙被告之防禦及訴訟之終結者，不在此限，民事訴訟
　　　法第二百五十五條第一項第二、七款分別定有明文。本件被上訴人原先起訴之
　　　聲明即係請求上訴人返還土地，嗣於審理中表示請求上開三十一號房屋（建物
　　　）占用上開十二號土地部分「拆除並返還土地與共有人全體」，上訴人雖具狀
　　　表示不同意被上訴人訴之追加及變更，惟本院認其請求之基礎事實同一，且不
　　　礙於上訴人之防禦及訴訟之終結，核與民事訴訟法第二百五十五條第一項第二
　　　、七款之規定均相符合，應予准許。
乙、實體方面：
　　(一)被上訴人主張系爭第一七五六號土地為被上訴人所有，遭上訴人所有之三十一
　　　號房屋（建物）占用之事實，業據其提出土地登記謄本為證，並經更審前第一
　　　審法院（即八十九年度重簡字第五○一號，含調解案號：八十八年度重簡調字
　　　第一０四號）勘驗現場屬實，復有臺北縣三重地政事務所土地複丈成果圖在卷
　　　可稽。上訴人則辯稱測量應有誤差，且被上訴人前手明知越界建築之情而不表
　　　示異議，被上訴人行使權利顯然違反公序良俗、誠信原則等語。是本件之爭點
　　　即為：依臺北縣三重地政事務所土地複丈成果圖顯示，兩造相鄰之土地上，上
　　　訴人所有之上開三十一號房屋是否確實占用被上訴人所有之上開十二號土地（
　　　重測後為正義北段一七五六地號）？該地政機關之土地複丈成果圖是否有誤？
　　　亦即是否在容許之誤差範圍內？又被上訴人是否明知上訴人越界建築而不及時
　　　異議？被上訴人請求拆屋還地之主張是否違反公序良俗及誠信原則？
　　(二)經查，依兩造建物相鄰位置之歷史痕跡觀之，並無法證明被上訴人及其前手甲○○明知上訴人越界建築而不異議。上訴人雖辯稱：三重地政事務所無合理之
　　　答覆云云。惟查，本件更審前之第二審（八十九年度簡上字第一九三號）法院
　　　於八十九年九月五日函三重地政事務所，詢問系爭建物於辦理第一次登記時，
　　　依法勘測建物位置時，並無越界情事，何以複丈結果有占用第一○○之十二號
　　　土地（即系爭第一七五六號土地）？業經三重地政事務所於八十九年十月二十
　　　一日函覆（見更審前第二審卷第八十五頁）：「二、本案建物係於六十四年三
　　　月十七日於新莊地政事務所辦竣第一次登記，後本所於六十四年十一月由該分
　　　所成立，因年代已久，其建物複丈勘測結果圖已無案可稽，本所原擬依建物登
　　　記面積至現場檢測，曾以八十九年十月九日八九北縣重地二字第一二二三零號
　　　函通知所有權人丙○○先生訂於八十九年十月十七日上午九時三十分至現場勘
　　　測，惟楊先生並未到場會同，致無法辦理。三、本案相關長泰小段一○○之一
　　　二、一○○之一一地號及其兩側約二十五筆土地係於四十六年依各建物位置辦
　　　理土地分割。四、本案建物係於六十三年六月十三日改建完成，原據以辦理分
　　　割之舊有建物（四十六年所建）理應於改建前拆除，重建時有否申請土地鑑界
　　　或依原有建物位置施工興建，亦已無可考。五、本案相關之二筆土地於八十九
　　　年依據本所八十八年十一月二日之土地複丈成果圖辦理地籍圖重測後之土地面
　　　積（尚未公告確定）與重測前之面積相符，可證該土地複丈成果應屬無誤。」
　　　等語，三重地政事務所並檢送四十六年土地分割原圖影本、重測前後面積表等
　　　資料以資對照。足見系爭土地上兩造之建物，係於六十三年改建，原先據以辦
　　　理分割之舊有建物已拆除，重建時是否有申請土地鑑界或依原有建物位置興建
　　　，已無可考。是上訴人抗辯被上訴人及其前手明知其越界建築云云，即無所據
　　　，且無證據以明之，其抗辯尚無足採。
　　(三)次查，就本件界址測量問題，證人即地政事務所測量人員邱永祺於更審前第二
　　　審到場結證稱：「老式建築牆壁都是二十公分，如果是共同牆壁相鄰二房之界
　　　址，不無以共同壁之中心點為界址之可能，於改建時如未注意此點，即有越界
　　　之可能，或退縮之可能。如果二所有權人對於房地另緣界址無異議，僅係對接
　　　鄰部分（共同壁）之界址有爭議，應測量該兩房地之面寬和再除以二，所得之
　　　界址較為合理。但此係以附近鄰地之面寬均相同，該二建物於辦理第一次登記
　　　時，面寬均相同時，始有適用。另經由兩造對於共同壁之興建過程之陳述，亦
　　　可測量界址之合理位置；本件複丈成果圖是採圖解法。依地籍測量實施規則第
　　　七十六條第一點之合理公差為十二公分，比例尺一千兩百分之一的地籍圖很難
　　　判讀正確的數字。本件以比例尺一千兩百公分之一帶入上開規則公示算得最大
　　　容許誤差為三十公分，所認可容許的誤差是指上述十二公分已經落入無法判別
　　　它有沒有錯誤之範圍。至於本件系爭建物改建後辦理測量登記時未察覺越界，
　　　是因前述十二公分在地籍圖的判讀上有困難；另外重測後原登記面積與實地面
　　　積存有誤差，其原因視個案有所不同，也未必會有所誤差，不能一概而論；目
　　　前之建築法規，如建物非依同一建築執照，同一時間起造，棟與棟之間應保留
　　　相當之距離，以免他棟傾斜時，另棟建物受影響，地樑有可能是兩造舊有房屋
　　　之分界線，依原審卷第六十八頁之彩色照片，兩造可能以原舊有地樑中心為界
　　　，十一之一的地上建物先改建，它退縮至共同壁另側建造，十一之二地號之地
　　　上物，嗣改建時越牆壁中心而建造，至生本件糾紛（見更審前第二審卷第九十
　　　七頁）。」足見本件兩造建物之鄰接壁部分界址之正確位置，依現行測量方式
　　　以及留存資料，確實會有誤差之可能，然於容許範圍內，仍應可接受。
　　(四)本件雙方於八十九年八月八日協調會時，同意以一○○之十一地號（即上開第
　　　一七五五地號）建物牆壁中心為雙方共同界址辦理重測，有該會議記錄可稽（
　　　見更審前第二審卷第一百一十七頁），且上訴人對於三十一號及三十三號建物
　　　以共同壁為界沒有爭執（見更審前第二審卷第一百零五頁）。復據證人即地政
　　　事務所測量員乙○○於九十年一月十二日更審前第二審法院現場履勘時結證：
　　　「一○○之十、十一、十二，三筆土地面積均相同，均是五十八平方公尺，這
　　　是根據四十六年十一月土地分割原圖測得，八十九年度辦理地籍重測，依據我
　　　所鑑定之界址重測結果，面積仍與重測前相符，即二筆土地寬均應為三點八七
　　　（公尺），長均為十一點六（公尺），二造均對另兩側之界址並不爭執。兩造
　　　土地面寬之總合，除以二分之一即是三十一號建物牆中心（指界拍照附卷），
　　　面寬經計算就剛好是三點八七。」等語，並有現場指界之照片附卷（見更審前
　　　第二審卷第一二八頁）可稽。
　　(五)本件於更審前第二審訴訟進行中，已經送請內政部土地測量局鑑定兩造土地之
　　　界址，鑑定結果認：「為求測量精確，首先用電子測距經緯儀在系爭土地附近
　　　檢測前測設圖根點，經檢核合格後，作為該測區之控制點，然後以該圖根點為
　　　基點，用上列儀器施測系爭土地附近各界址點，並計算各界址點之坐標值輸入
　　　電腦，以自動繪圖儀展繪於鑑測原圖上（同重測前地籍圖比例尺一千二百分之
　　　一及重測後地籍圖比例尺五百分之一），然後依據臺北縣三重地政事務所保管
　　　之地籍圖謄展繪本案有關土地地籍圖經界線，與前項成果核對檢核後測定於鑑
　　　測原圖上，作成五百分之一鑑定圖（即如附圖二所示）」等語，圖示Ｒ、Ｋ連
　　　接點線依重測前地籍圖經界線，經測定坐標後，展繪於重測後比例尺五百分之
　　　一地籍圖上位置，並依此計算系爭第一七五六號土地之面積為五十八點零一平
　　　方公尺，第一七五五號地之面積為五十八平方公尺，核與土地登記簿之第一七
　　　五六號、第一七五五號土地之登記面積相較，系爭兩土地之登記面積均為五十
　　　八平方公尺，則以附圖二所示之Ｋ、Ｒ兩點之連接線為系爭兩地之界址，第一
　　　七五五號土地之面積並無改變，而第一七五六號則稍增加Ｏ點Ｏ一平方公尺等
　　　情，有內政部土地測量局九十年六月十八日所製之鑑定書（見更審前第二審卷
　　　第二○七頁）附卷可參，且上開鑑定結果亦與臺北縣三重地政事務所之調處結
　　　果相符，亦有該所九十年二月二十一日九十北縣重地測字第二Ｏ四四函（見更
　　　審前第二審卷第一五三頁）附卷可稽。又本件上訴人另對被上訴人之前手提起
　　　確認土地界址之訴訟，業經本院以九十一年度重簡第三一八號判決確定在案等
　　　情，亦經本院三重簡易庭第一審依職權調閱該相關卷宗查核屬實。矧於該訴訟
　　　（九十一年度重簡第三一八號）中，法院亦以該測量圖為證，認定內政部土地
　　　測量局之鑑定結果所指依重測前地籍圖經界線所測定之Ｋ、Ｒ兩點之連接線，
　　　較符兩造所有土地之原來地形、地貌及面積大小，而屬較公平且符事實考量之
　　　界址。從而認兩造應以如附圖二所示之Ｋ、Ｒ兩點之連接線為系爭兩土地之界
　　　址。則本件訴訟，亦以該界址為準，認定被上訴人主張上訴人應將坐落第一七
　　　五六地號土地內，如附圖一所示斜線ＡＢ部分面積五點三六平方公尺之地上物
　　　（門牌號碼臺北縣三重市○○○路一百三十二巷三十一號，一、二、三樓各一
　　　點三九二平方公尺，四樓一點一九四平方公尺）拆除，並將土地返還被上訴人
　　　及其共有人全體，為有理由。
　　(六)上訴人抗辯稱三重地政事務所之測量應有容許誤差等語。按地籍實施測量規則
　　　第七十三、七十四條、七十五、七十六條之規定數值法、圖解法雖確實均有容
　　　許誤差存在。惟查，系爭土地與上訴人所有之第一七五五號土地長寬均一致，
　　　面積均為五十八平方公尺，有證人乙○○所提出之土地分割原圖以及被上訴人
　　　所提之土地所有權狀附卷為憑，而三重地政事務所人員測量之時，一併將兩造
　　　所有之土地土地及前後鄰近房屋一併測量，並參考當初建物申請建築執照之附
　　　圖，僅有上訴人之房屋超出十二公分，此有證人乙○○之證言為憑，是地政人
　　　員測量之時並非僅憑據數值測量法、圖解法，亦參考其他方法輔助以求正確精
　　　準，而上訴人對於三重地政事務所之測量方法及結果有所質疑，更審前第一審
　　　法院擬再請省測量大隊重測，亦遭上訴人拒絕（參見更審前第一審八十九年四
　　　月七日筆錄），是上訴人僅空言指摘三重地政事務所測量之結果不實，並無實
　　　據，不予採信，應認三重地政事務所製作之土地複丈成果圖應屬正確。
　　(七)上訴人復抗辯稱六十三年興建建物之時，鄰地即第一七五六號土地土地所有人
　　　明知其越界建築而不異議，被上訴人自不得請求移去其建築物等語，然該部分
　　　抗辯為被上訴人所否認，上訴人自應負舉證之責，而上訴人僅主張外牆可以明
　　　顯看出有越界云云，並未提出任何證據以實其說，是上訴人該部分所辯，亦不
　　　足採。
　　(八)又按權利之行使，不得違反公共利益，或以損害他人為主要目的，民法第一百
      四十八條定有明文，若當事人行使權利，雖足以使他人喪失利益，而苟非以損
      害他人為主要目的，即不在該條所定範圍之內（最高法院四十年臺上字第一零
      五號判例參照）。況權利之行使，是否以損害他人為主要目的，應就權利人因
      權利行使所能取得之利益，與他人及國家社會因權利行使所受之損失，比較衡
      量以定之（最高法院七十一年臺上字第七三七號判例參照）。本件兩造間就系
      爭土地爭訟甚久，蓋兩造對於建物座落位置以及牆壁厚度、測量方式等部分均
      有爭執，而座落於第一七五六號上之建物共有四層，分屬不同之所有人，建物
      之價值不菲，若日後改建則更有必要確認範圍，被上訴人起訴請求上訴人將占
      用之土地返還，雖造成上訴人喪失利益之結果，然此係為保障自己所有權範圍
      之權利正當行使，且拆除僅及於牆壁部分，一、二、三樓各一點三九二平方公
      尺，四樓一點一九四平方公尺，並不危及建物之安全性，反而有助於確認兩造
      間界址之釐清。是上訴人抗辯被上訴人有違反誠信原則、公序良俗或權利濫用
      云云，即無理由。是被上訴人依民法第七百六十七條之規定請求無權占有人即
      上訴人應將坐落第一五六七地號土地內，如附圖一所示斜線Ａ、Ｂ部分面積共
      五點三六平方公尺之地上物亦即門牌號碼臺北縣三重市○○○路一百三十二巷
      三十一號，一、二、三樓各一點三九二平方公尺共四點一七六平方公尺（0.12
      Ｘ11.60Ｘ3﹦4.176），四樓一點一九四平方公尺（0.12Ｘ9.95﹦1.194）拆除
      ，並將土地返還原告，洵屬正當，應予准許。
　　(九)兩造均陳明願供擔保，請准宣告假執行或免於假執行，核均無不合，爰酌定相
　　　當之擔保金額，分別准許之。原審據此認定，判決「上訴人應將坐落臺北縣三
      重市○○○段第一七五六地號土地（即重測前臺北縣三重市三重埔長泰小段一
      ○○之十二號地號土地）內，如附圖一所示斜線ＡＢ部分面積共伍點陸平方
      公尺之地上物（門牌號碼臺北縣三重市○○○路一百三十二巷三十一號，一、
      二、三樓各壹點玖貳平方公尺，四樓壹點壹玖肆平方公尺）拆除，並將土地
      返還被上訴人及其共有人全體。訴訟費用由上訴人負擔。本判決於被上訴人以
      萬元為被告供擔保後，得假執行。但上訴人如於假執行程序實施前，以玖萬
      元為原告預供擔保，得免假執行。」於法並無不合，上訴意旨指摘原判決不當
      ，求予廢棄改判，為無理由，應予駁回。
　　(十)本件事證已臻明確，兩造其餘攻擊、防禦方法及舉證，經本院審酌後，認其對
　　　於判決結果均無影響，爰不一一論述，附予明。
據上論結，本件上訴為無理由，依民事訴訟法第四百三十六條之一第三項、第四百四
十九條第一項、第七十八條，判決如主文。
中　　　華　　　民　　　國　　九十三　　年　　  五 　　 月　　　五　　　日
                                臺灣板橋地方法院民事第一庭
　　　　　　　　　　　　　　　　　　審判長法官  許　瑞　東
　　　　　　　　　　　　　　　　　　法      官  陳　翠　琪
　　　　　　　　　　　　　　　　　　法    　官　楊　千　儀
右正本證明與原本無異。
本判決不得上訴。
中　　　華　　　民　　　國　　九十三　　年　　  五 　　 月　　　五　　　日
                                    法院書記官  陳　春　銘
